臺灣屏東地方法院民事裁定             100年度司護字第51號
聲  請  人  屏東縣政府
法定代理人  曹啟鴻
相  對  人
即受安置人   A        (詳身分資料對照表)
法定代理人   B        (詳身分資料對照表)
上列聲請人聲請繼續安置事件，本院裁定如下：
    主  文
兒童Ａ應繼續安置個月，至民國一百零一年三月一日止。
聲請程序費用新臺幣壹仟元由聲請人負擔。
    理  由
一、按兒童及少年有下列各款情形之一，非立即給予保護、安置
    或為其他處置，其生命、身體或自由有立即之危險或有危險
    之虞者，直轄市、縣（市）主管機關應予緊急保護、安置或
    為其他必要之處置：一、兒童及少年未受適當之養育或照顧
    。二、兒童及少年有立即接受診治之必要，而未就醫者。三
    、兒童及少年遭遺棄、身心虐待、買賣、質押，被強迫或引
    誘從事不正當之行為或工作者。四、兒童及少年遭受其他迫
    害，非立即安置難以有效保護者。疑有前項各款情事之一，
    直轄市、縣（市）主管機關應基於兒童及少年最佳利益，經
    多元評估後加強必要之緊急保護、安置或為其他必要之處置
    。直轄市、縣（市）主管機關為前項緊急保護、安置或為其
    他必要之處置時，得請求檢察官或當地警察機關協助之。第
    一項兒童及少年之安置，直轄市、縣（市）主管機關得辦理
    家庭寄養、交付適當之兒童及少年福利機構或其他安置機構
    教養之，兒童及少年福利與權益保障法第56條定有明文。次
    按直轄市、縣（市）主管機關依前條規定緊急安置時，應即
    通報當地地方法院及警察機關，並通知兒童及少年之父母、
    監護人。但其無父母、監護人或通知顯有困難時，得不通知
    之。緊急安置不得超過七十二小時，非七十二小時以上之安
    置不足以保護兒童及少年者，得聲請法院裁定繼續安置。繼
    續安置以三個月為限；必要時，得聲請法院裁定延長之，每
    次得聲請延長三個月，同法第57條第1 、2 項亦有明文。
二、聲請意旨略以：兒童Ａ平時與父親Ｂ同住，父親Ｂ於11月初
    失業後，因經濟壓力及身體狀況不佳，情緒不穩，且因身體
    問題時常昏睡，造成兒童Ａ三餐不固定，未正常就學，有多
    次曠課紀錄，瀕臨中輟，需學校多次打電話或至兒童Ａ住處
    主動接兒童Ａ上學。父親Ｂ因經濟壓力及失業問題，曾多次
    向本中心社工員、學校主任、導師等人透露將攜帶兒童Ａ自
    殺，兒童Ａ已出現害怕之情緒，故於民國100 年11月29 日
    下午16時50分將Ａ緊急安置，評估認為非72小時以上之安置
    不足以保護Ａ，為保護兒童Ａ之權益，爰依兒童及少年福利
    與權益保障法第57條第2 項（修正前為兒童及少年福利法第
    37條第2 項）規定，聲請裁定由聲請人繼續安置3 個月等語
    。
三、聲請人主張前開之事實，業有戶籍謄本、屏東縣政府兒童暨
    少年緊急安置傳真通報表、個別輔導紀錄冊等件在卷可稽，
    堪信屬實。本件兒童Ａ父親Ｂ長期失業，獨立扶養兒童Ａ，
    背赴沈重經濟壓力，情緒低落，致有輕生念頭，並有波及兒
    童Ａ生命之高度危機，非立即安置難以有效保護其身體之安
    全，且非72小時上之安置不足以保護少年，自有繼續安置之
    必要。是聲請人聲請將Ａ繼續安置，依前開法條規定，洵屬
    有據，應予准許。
四、依非訟事件法第21條第1 項、第24條1 項，裁定如主文。
中    華    民    國  100     年    12    月    7     日
                      家事庭  司法事務官  唐淑嫻
以上正本係照原本作成。
如對本裁定抗告須於裁定送達後10日內向本院提出抗告狀，並繳
納抗告費新台幣1,000元。